【裁判字號】    90,上易,224
【裁判日期】    900308
【裁判案由】    竊盜
【裁判全文】
臺灣高等法院臺南分院刑事判決            九十年度上易字第二二四號        Ｇ
      上  訴  人
      即  被  告  乙  ○  ○
右上訴人因竊盜案件，不服臺灣臺南地方法院八十九年度易字第二九一三號中華民國
八十九年十二月十四日第一審判決（起訴案號：臺灣臺南地方法院檢察署八十九年度
偵字第一０五六九號），提起上訴，本院判決如左：
      主      文
原判決撤銷。
乙○○攜帶凶器竊盜，處有期徒刑陸月，如易科罰金以參佰元折算壹日。
      事      實
一、乙○○於民國（下同）八十三年間，曾犯重利罪，經臺灣臺北地方法院判處有期
    徒刑八月，緩刑三年，至八十七年間，緩刑期滿（不構成累犯）。又意圖為自己
    不法之所有，於八十九年六月十八日（檢察官誤載為七月初某日）某時，在台南
    縣新營市○○路與建業路口，以其所有客觀上足對人之生命、身體、安全構成威
    脅，具有危險性之板手（檢察官誤載為螺絲起子，已丟棄而滅失）竊取甲○○所
    有之車牌號碼ＴＱ—五八九六號自小客車之車牌二面，得手後懸掛於其向友人姜
    飛旭借得之ＱＡ—一二００號自小客車上，嗣於八十九年八月七日上午九時三十
    分許，在台東縣警察局大武分局尚武派出所前為警查獲，並起出上開車牌。
二、案經台東縣警察局大武分局報由台灣台東地方法院檢察署呈請台灣高等法院檢察
    署令轉台灣台南地方法院檢察署檢察官聲請簡易判決處刑，原審新營簡易庭認不
    宜以簡易判決處刑，移由原審刑事庭改依通常程序審理。
      理      由
一、訊據被告乙○○對上開事實，於警訊、偵查、原審審理及本院審理時坦承不諱，
    核與被害人甲○○指訴情節相符，並有贓物認領保管收據一紙在卷可資佐證，事
    證明確，犯行洵堪認定，自應依法論科。
二、按刑法第三百二十一條第一項第三款之攜帶兇器竊盜罪，係以行為人攜帶兇器竊
    盜為其加重條件，此所謂兇器，其種類並無限制，凡客觀上足對人之生命、身體
    、安全構成威脅，具有危險性之兇器均屬之，且祇須行竊時攜帶此種具有危險性
    之兇器為已足，並不以攜帶之初有行兇之意圖為必要（最高法院七十九年臺上字
    第五二五三號判例參照）。查板手係金屬材質，質地堅硬，若持之行兇，客觀上
    均足以對人之身體、生命構成威脅，具有殺傷力，顯為具有危險性之兇器。被告
    攜帶板手兇器行竊，核其所為，係犯刑法第三百二十一條第一項第三款之攜帶兇
    器竊盜罪。又按刑法第四十一條業經立法院於民國九十年元月四日修正，將易科
    罰金之適用範圍擴大為五年以下有期徒刑之罪，並明定併合處罰之數罪，如各罪
    均得易科罰金者，其應執行之刑逾六個月時，亦得適用之，並經總統於九十年一
    月十日公佈，同月十二日生效，被告所犯竊盜罪，其最高本刑為五年以下有期徒
    刑，新舊法比較結果，以新法有利於被告，應適用較有利於被告之新法。
三、原審據以論罪科刑，固非無見，惟查：（一）被告並非累犯，有前科資料表附卷
    可按，原審竟誤為累犯，而依累犯加重處罰已有不當。（二）竊盜罪須有不法所
    有之意圖，原審判決事實未予明確認定，亦有未合。被告上訴意旨，執此指摘原
    判決不當為有理由，自應予撤銷改判，爰審酌被告犯罪後坦白承認，尚知悔悟
    ，及其犯罪動機、目的、手段、所生危害及其犯罪後態度等一切情狀，量處有期
    徒刑陸月，並諭知如易科罰金以參佰元折算壹日。至被告用以竊取車牌之板手一
    支，雖為被告所有供犯罪所用之物，惟未扣案。且被告自承：該板手業已丟棄等
    語明確（見原審審判筆錄），故不予宣告沒收。
據上論斷，應依刑事訴訟法第三百六十九條第一項前段、第三百六十四條、第二百九
十九條第一項前段、刑法第三百二十一條第一項第三款、第二條第一項前段、修正後
刑法第四十一條，罰金罰鍰提高標準條例第二條，判決如主文。
本案經檢察官吳忠賢到庭執行職務。
中    華    民    國      九十      年      三      月        八        日
                                  臺灣高等法院臺南分院刑事第六庭
                                      審判長法官  楊    明    章
                                            法官  徐    宏    志
                                            法官  戴    勝    利
右正本證明與原本無異。
不得上訴。
                                      法院書記官  吳    銘    添
中    華    民    國      九十      年      三      月       九         日
附錄：本判決論罪科法條：
刑法第三百二十一條第一項：犯竊盜罪而有左列情形之一者，處六月以上五年以下有
期徒刑：
  一、於夜間侵入住宅或有人居住之建築物、船艦，或隱匿其內而犯之者。
  二、毀越門扇、牆垣或其他安全設備而犯之者。
  三、攜帶兇器而犯之者。
  四、結夥三人以上而犯之者。
  五、乘火災、水災或其他災害之際而犯之者。
  六、在車站或埠頭而犯之者。


司法院資訊處製作；財團法人民間司法改革基金會備份。
